臺灣桃園地方法院刑事判決　　 　　　　93年度簡上字第245號
上　訴　人　臺灣桃園地方法院檢察署檢察官
被　　　告　甲○○　男　33歲（民國60年6月21日生）
上列被告因偽造文書案件，上訴人不服本院中壢簡易庭93年度壢
簡字第762 號，中華民國93年6 月28日第一審簡易判決（聲請簡
易判處刑書案號：93年度偵緝字第306 號），提起上訴，本院合
議庭判決如下：
    主  文
上訴駁回。
    事  實
一、本案經本院合議庭審理結果，認原審以被告犯刑法第二百十
    六條、第二百十條之行使偽造私文書罪，而適用刑法第二百
    十六條、二百十條、第四十一條第一項前段、第二百十九條
    ，罰金罰鍰提高標準條例第二條，逕以簡易判決判處被告甲
    ○○有期徒刑三月，如易科罰金，以三百元折算一日，經核
    認事用法並無不合，量刑亦稱妥適，應予維持，並引用附件
    第一審判決書（附檢察官聲請簡易判決處刑書）所記載之事
    實、證據及理由。
二、本件上訴人以告訴人乙○○具狀請求上訴意旨略以：當初伊
    有告被告詐欺罪，卻未能判被告此部分罪，且原審量刑尚屬
    過輕等語。經查：
  (一)告訴人乙○○另告訴被告當時向伊詐稱需要金錢始能處理伊
    子女監護權之問題，並提出本案偽造之文書取信伊，伊不疑
    有詐，始陸續交付被告約新臺幣（下同）一百萬元之金錢，
    而認被告亦涉有詐欺罪嫌乙節，業經檢察官以：告訴人所提
    出之上開各項資料，僅能證明其確有上開交易往來提款紀錄
    等情，尚無從證明其確有將上開提領金錢交付予被告之事實
    ，更無從認定被告有何施用詐術之行為或告訴人因陷於錯誤
    而交付金錢之事實，另證人吳美貞雖到庭證稱：「我只有見
    過被告一次面，但只有聽說告訴人要拿錢給被告，但時間、
    金額我都不清楚，且我也都不在場，只是聽告訴人提的」等
    語，其證述事實並不明確，且其證述僅屬供述聽聞他人陳述
    之傳聞證據，亦無法作為不利被告之認定，況被告與告訴人
    係男女朋友之同居關係等情，業為告訴人與被告當庭供述一
    致，顯見被告所辯（沒有向告訴人騙錢，當是我們是同居住
    在一起，向告訴人拿錢是共同生活費用、生活開銷）尚非虛
    構，又查無其他積極證據，足認被告有何詐欺犯行，且此部
    分如成立犯罪，亦與經聲請簡易處刑部分，有連續犯之裁判
    上一罪關係，為聲請簡易處刑效力所及，乃不另為不起訴處
    分等語，有臺灣桃園地方法院檢察署檢察官聲請簡易判決處
    刑書九十三年偵緝字第三○六號聲請簡易處刑書一份在卷可
    稽。抑且，觀諸卷附「認領通知書」及「臺灣省臺北地方地
    方法院押解通知書」內容，均無完整機關頭銜及官印存在，
    且細譯該文書文意，前後語意模糊、不通暢，於書寫至告訴
    人之身分字號時更留空白處等情，此顯與一般國家機關所寄
    之公文書為是，況告訴人係民國五十四年生、高職畢業，有
    九十一年九月二十一日警訊筆錄一份附卷可佐，其既具備一
    定之智識、社會經驗，當無因被告提出「認領通知書」及「
    臺灣省臺北地方地方法院押解通知書」之行為，即陷於錯誤
    ，而交付金錢，是告訴人指稱被告偽造「認領通知書」及「
    臺灣省臺北地方地方法院押解通知書」之目的是為詐騙伊金
    錢，伊因小孩監護權問題，才不疑有詐，陸續交付被告金錢
    云云，實難認為可採信。且本院遍查全卷亦無積極證據可資
    證明被告確有詐欺犯行，告訴人猶執前詞聲請檢察官上訴，
    實無理由。
  (二)又上訴人依告訴人之聲請，以原判決僅量處被告有期徒刑三
    月，顯然過輕云云，惟查，告訴人於本院審理時到庭僅陳稱
    係因遭被告騙了近一百萬元，故要告訴被告詐欺等語（見本
    院九十三年十月十四日審判筆錄），然告訴人所指稱之事項
    ，並不能證明，而認與被告所犯本案之偽造文書行為有關連
    性，如前所述，且以被告所為本案犯罪情節、所生損害及其
    犯罪後尚能坦承犯行等一切情狀，原審衡諸各情，量處被告
    有期徒刑三月，並無過輕可言，是上訴人指摘原審判決量刑
    過輕，為無理由，應予駁回。
三、本件被告經合法傳喚，無正當理由未到庭，爰依刑事訴訟法
    第三百七十一條規定，不待其陳述逕行判決。
據上論斷，應依刑事訴訟法第四百五十五條之一第一項、第三項
、第三百六十八條、第三百七十一條，判決如主文。
本案經檢察官陳志全到庭執行職務。
中　　華　　民　　國　　93　　年　　12　　月　　30　　日
                   臺灣桃園地方法院刑事第7庭
                         審判長法官  孫惠琳
                               法官  劉為丕
                               法官  賴淑美
以上正本證明與原本無異。
不得上訴。
                               書記官 陳育君
中　　華　　民　　國　　93　　年　　12　　月　　30　　日
